臺灣高等法院刑事裁定
110年度抗字第1185號
抗  告  人
即 受刑 人  張騰鈞



上列抗告人即受刑人因聲請定其應執行刑案件，不服臺灣桃園地
方法院中華民國110年7月12日裁定（110年度聲字第1897號），
提起抗告，本院裁定如下：
    主  文
抗告駁回。                                             
    理  由
一、原裁定意旨略以：抗告人即受刑人張騰鈞（下稱受刑人）因
    竊盜等案件先後經法院判決確定如附表所示之刑確定，有各
    該判決及本院被告前案紀錄表可稽，茲因附表編號1所示之
    罪，其確定日期為民國108年6月18日，而附表編號2至7所示
    之罪，其犯罪日期又在108年6月18日以前，符合數罪併罰之
    規定，自應合併定其應執行之有期徒刑。是檢察官就受刑人
    所犯如附表所示之罪，聲請定執行之有期徒刑，自屬正當，
    應予准許。茲審酌受刑人所犯如附表所示之罪行，均為竊盜
    罪，犯罪型態相同，兼衡其責任非難重複程度、人格特性與
    矯正效益等，依刑法第51條第5款規定定其應執行之刑，爰
    裁定應執行有期徒刑2年4月，並諭知易科罰金之折算標準等
    語。
二、抗告意旨略以：法院對於應執行刑之裁定固屬自由裁量權，
    但非概無拘束，其法律上仍受外部性限制及內部性界限所限
    制，法院得選擇適當之裁判，並考量法律之目的的、法秩序
    之理念，尚應受比例、罪刑相當、公平正義等原則之規範，
    且目前刑事政策非僅實現應報主義，而著重在教化功能。94
    年刑法刪除連續犯規定，對於習慣犯等，犯罪時間緊密者，
    犯罪人於一罪一罰後，再數罪併罰於定應執行刑時不以寬憫
    較為合乎公平比例原則，避免律法失衡。另參臺灣高等法院
    97年度上訴字第5195號判決、99年度抗字第229號裁定、臺
    灣新竹地方法院98年度聲字第2535號裁定等均減刑期。而受
    刑人所涉犯均為竊盜罪，犯罪型態相同且時間緊密，於審理
    時均坦承犯行，所量處之刑度亦為2月至6月不等之微罪刑度
    ，原裁定應執行有期徒刑2年4月顯有過苛，不符罪刑相當、
    比例原則等，請求撤銷原裁定等語。
三、按裁判確定前犯數罪者，併合處罰之；宣告多數有期徒刑者
    ，於各刑中之最長期以上，各刑合併之刑期以下定其刑期，
    但不得逾30年，此為刑法第50條、第51條第5款及第53條所
    明定。次按，數罪併罰之定應執行之刑，係出於刑罰經濟與
    責罰相當之考量，並非予以犯罪行為人或受刑人不當之利益
    ，為一種特別的量刑過程，相較於刑法第57條所定科刑時應
    審酌之事項係對一般犯罪行為之裁量，定應執行刑之宣告，
    乃對犯罪行為人本身及所犯各罪之總檢視，除應考量行為人
    所犯數罪反應出之人格特性，並應權衡審酌行為人之責任與
    整體刑法目的及相關刑事政策，在量刑權之法律拘束性原則
    下，依刑法第51條第5款之規定，採限制加重原則，以宣告
    各刑中之最長期為下限，各刑合併之刑期為上限，但最長不
    得逾30年，資為量刑自由裁量權之外部界限；並應受法秩序
    理念規範之比例原則、平等原則、責罰相當原則、重複評價
    禁止原則等內部抽象價值要求，使以輕重得宜，罰當其責。
    個案之裁量判斷，除非有全然喪失權衡意義或其裁量行使顯
    然有違比例、平等諸原則之裁量濫用情形，否則縱屬犯罪類
    型雷同，仍不得將不同案件裁量之行使逕予比附援引（最高
    法院100年度台上字第21號、103年度台抗字第319號裁判意
    旨參照）。是所定執行刑之多寡，係屬實體法上賦予法院依
    個案自由裁量之職權，如所為裁量未逾上述法定範圍，且無
    濫權情形，即無違法可言。
四、本院查：
(一)本件受刑人犯如附表所示之罪，經分別判處如附表所示之刑
    ，先後確定在案。上開附表編號1至7所示數罪分別均係附表
    編號1裁判確定前所犯，而有二以上裁判，原審法院因依檢
    察官之聲請，就附表編號1至7所示各罪，定其應執行之刑。
    依受刑人所犯附表編號1至7各罪之宣告刑，最長期之刑為有
    期徒刑6月，合併刑期為有期徒刑3年3月，原裁定於此範圍
    內，併考量附表編號1至5所示之罪曾經定應執行有期徒刑1
    年4月確定、附表編號7所示之罪曾經定應執行有期徒刑11月
    確定，酌定其應執行之刑為有期徒刑2年4月，並諭知易科罰
    金之折算標準。綜觀本件原審裁定之刑度並未逾越法律之外
    部性界限，亦無明顯濫用裁量權而有違反法律內部性界限之
    情形，於法自無違誤。
(二)抗告意旨雖以其所犯均為同質性之竊盜案件，且犯罪時間密
    接，請求重新酌定云云。惟查本案附表編號1至7所示之罪雖
    均為罪質相同之竊盜罪，然受刑人各次犯罪手法不盡相同，
    且被害人不同之財產犯罪，除對各該被害人造成財產權之侵
    害，亦使各該被害人猶須承受偵查及審理過程之程序負擔，
    原審已斟酌受刑人法益侵害類型、犯罪手法、對社會治安民
    眾安全影響之程度及犯罪動機，暨犯罪行為之不法與罪責高
    低等因素所為定刑之裁斷，考量案情併予適度減少總刑期，
    對受刑人所犯如附表所示之罪再給予適度之刑罰折扣，而裁
    定如前述之應執行刑裁定，裁量實屬適當，並無明顯不利於
    受刑人之情事，亦無明顯喪失權衡或有違比例、平等原則之
    情。
(三)另刑法刪除連續犯規定之立法意旨，係基於連續犯原為數罪
    之本質及刑罰公平原則之考量，以其修正既難以周延，爰予
    刪除（參照其立法理由二）。至連續犯之規定刪除後，對於
    部分習慣犯，例如竊盜、吸毒等犯罪，在實務運用上，固可
    參考德、日等國之經驗，委由學界及實務以補充解釋之方式
    ，發展接續犯之概念，對於合乎「接續犯」或「包括的一罪
    」之情形，認為構成單一之犯罪，避免因適用數罪併罰而使
    刑罰過重產生不合理之現象（參照其立法理由四）；然此僅
    在限縮適用數罪併罰之範圍，並非指對於適用數罪併罰規定
    者，應從輕酌定其應執行刑。是不得因連續犯之刪除，即認
    為犯同性質之數罪者，應從輕定其應執行之刑。又個案情節
    不一，尚難比附援引。而執行刑之酌定，尤無必須按一定比
    例、折數衡定之理；是無從引用他案酌定應執行刑之比例，
    作為本案酌定之刑是否適法之判斷基準（最高法院110年度
    台抗字第1257號裁定參照）。
(四)從而，上開抗告意旨所指各節，無非祇憑受刑人個人主觀意
    見，對原裁定適法裁量權之職權行使，任意指摘，實難認為
    可採。綜上所述，抗告意旨並無理由，應予駁回。
據上論斷，應依刑事訴訟法第412條，裁定如主文。
中　　華　　民　　國　　110 　年　　8 　　月　　6 　　日
                  刑事第三庭    審判長法　官  張惠立
                                      法　官  張江澤
                                      法　官  劉兆菊
以上正本證明與原本無異。
不得再抗告。
                                      書記官  吳芝嘉
中　　華　　民　　國　　110 　年　　8 　　月　　6 　　日

附表：
編號  1 2 3 罪名  竊盜 竊盜 竊盜 宣告刑  有期徒刑5月 有期徒刑2月 有期徒刑5月 犯罪日期  107年8月15日 108年2月16日 108年2月22日 偵查機關年度案號  桃園地檢107年度偵字第27270號 雲林地檢108年度偵字第2536號 臺中地檢108年度偵字第15432號 最後事實審 法院 桃園地院 雲林地院 臺中地院  案號 107年度審易字第3486號 108年度六簡字第190號 108年度沙簡字第402號  判決日期 108年5月17日 108年5月21日 108年8月30日 確定判決 法院 桃園地院 雲林地院 臺中地院  案號 107年度審易字第3486號 108年度六簡字第190號 108年度沙簡字第402號  確定日期 108年6月18日 108年6月24日 108年10月1日 得否易科罰金  是 是 是 備註  桃園地檢108年度執字第10051號 雲林地檢108年度執字第3035號 臺中地檢108年度執字第14615號   附表編號1至5曾經雲林地院109年度聲字第563號裁定應執行有期徒刑1年4月確定   

編號  4 5 6 罪名  竊盜 竊盜 竊盜 宣告刑  有期徒刑5月 有期徒刑3月（2罪） 有期徒刑3月 犯罪日期  108年1月15日 108年2月16日 108年1月19日 偵查機關年度案號  苗栗地檢108年度偵緝字第225號 雲林地檢108年度偵字第2712號 桃園地檢109年度偵字第23348號 最後事實審 法院 苗栗地院 雲林地院 桃園地院  案號 108年度苗簡字第1043號 108年度六簡字第402號 109年度桃簡字第2518號  判決日期 108年10月31日 108年12月24日 109年11月5日 確定判決 法院 苗栗地院 雲林地院 桃園地院  案號 108年度苗簡字第1043號 108年度六簡字第402號 109年度桃簡字第2518號  確定日期 108年12月6日 109年3月13日 109年12月9日 得否易科罰金  是 是 是 備註  苗栗地檢109年度執字第13號 ⑴雲林地檢109年度執字第907號 ⑵聲請書及原審附表判決確定日期誤載為109年3月11日，應更正首上 桃園地檢110年度執字第1618號    附表編號1至5曾經雲林地院109年度聲字第563號裁定應執行有期徒刑1年4月確定   
編號  7 (以下空白)  罪名  竊盜   宣告刑  有期徒刑6月、2月、5月   犯罪日期  108年2月1日   偵查機關年度案號  桃園地檢109年度偵字第2695號   最後事實審 法院 桃園地院    案號 109年度審簡字第605號    判決日期 109年11月30日   確定判決 法院 桃園地院    案號 109年度審簡字第605號    確定日期 110年4月12日   得否易科罰金  是   備註  ⑴桃園地檢110年度執字第4991號 ⑵附表編號7曾經桃園地院109年度審簡字第605號判決應執行有期徒刑11月確定 ⑶原裁定聲請書意旨判決確定日期誤更為110年4月2日，應更正如上